【裁判字號】    98,易,90
【裁判日期】    980218
【裁判案由】    竊盜
【裁判全文】
臺灣彰化地方法院刑事判決                98年度易字第90號
公  訴  人  臺灣彰化地方法院檢察署檢察官
被      告  丙○○
                    （另案於臺灣雲林第二監獄執行中）
上列被告因竊盜案件，經檢察官提起公訴（97年度偵字第10645
、11040、11105號），本院判決如下：
    主  文
丙○○犯如附表所示之罪，均累犯，各處如附表所示之刑。應執
行有期徒刑壹年。
    犯罪事實
一、丙○○前因施用毒品案件，經臺灣高等法院臺中分院93年度
    上訴字第1340號判處有期徒刑1年4月，經最高法院94年度台
    上字第92號判決駁回上訴確定；又因施用毒品案件，經本院
    93年度彰簡字第705號判處有期徒刑5月，經本院93年度簡上
    字第124號判決駁回上訴確定，上開2案合併定應執行刑為有
    期徒刑1年8月確定。另因施用毒品等案件，經臺灣高等法院
    臺中分院94年度上訴字第1567號判處有期徒刑1年8月、6月
    ，應執行有期徒刑2年確定；復因竊盜案件，經本院94年度
    易字第940號判處有期徒刑5月確定，均經減刑後，定應執行
    刑為有期徒刑1年2月確定，並與前揭有期徒刑1年8月接續執
    行，於民國97年3月9日執行完畢。猶不知悔改，意圖為自己
    不法之所有，於附表所示時間、地點，徒手竊取附表所示戊○○等人所有之抽水馬達共6部，得手後，販售與真實姓名
    不詳之流動資源回收商，得款花用殆盡。丙○○在有偵查犯
    罪職權之機關或個人，尚未知悉其犯行前，先於97年10月16
    日向警方坦承附表編號2、3、4、6之竊盜行為；又於97年10
    月19日向警方坦承附表編號1之竊盜行為；復於97年10月23
    日向警方坦承附表編號5之竊盜行為，均自願接受裁判而自
    首。
二、案經黃共賢、乙○○、丁○○及甲○○訴由彰化縣警察局鹿
    港分局，暨彰化縣警察局和美分局報告偵辦。
    理  由
壹、證據能力部分：
    按被告以外之人於審判外之陳述，雖不符前4條之規定，而
    經當事人於審判程序同意作為證據，法院審酌該言詞陳述或
    書面陳述作成時之情況，認為適當者，亦得為證據；當事人
    、代理人或辯護人於法院調查證據時，知有第159條第1項不
    得為證據之情形，而未於言詞辯論終結前聲明異議者，視為
    有前項之同意，刑事訴訟法第159條之5定有明文。本案下列
    引為證據之證人陳述及書證，被告丙○○及檢察官於本院審
    理中均不爭執其證據能力，且以之作為證據並無不當，依上
    揭法條之規定，自均有證據能力。
貳、實體部分：
一、上揭犯罪事實，業據被告於警詢、偵查及本院審理時坦承不
    諱，核被害人戊○○、黃共賢、乙○○、丁○○、吳國儒、
    甲○○於警詢時關於被害情節之證述相符，並有被告指認現
    場之照片18張在卷可稽，足認被告之自白與事實相符，應為
    可採。本案事證明確，被告犯行，堪予認定。
二、核被告所為，均係犯刑法第320條第1項之竊盜罪，其所犯如
    附表所示6次犯行間，犯意各別，侵害之法益亦不相同，應
    予分論併罰。又被告有上開犯罪事實所載論罪科刑執行情形
    ，有臺灣高等法院被告前案紀錄表可查，其於有期徒刑執行
    完畢後，5年內故意再犯本件有期徒刑以上之罪，均為累犯
    ，均應依刑法第47條第1項之規定加重其刑。再本件被告所
    為6次竊盜犯行，均係被告於未被有偵查犯罪職權之機關或
    公務員發覺前，即主動向員警陳明該犯罪事實，自首而接受
    裁判，有被告警詢筆錄可按，核與自首之要件相當，爰均依
    刑法第62條前段規定減輕其刑。並依法先加後減。爰審酌被
    告有毒品、竊盜等前科，素行非佳，有臺灣高等法院被告前
    案紀錄表在卷可憑，其年輕力壯，不思正當謀生，多次竊取
    他人所有之抽水馬達變賣花用殆盡，獲取利益雖然有限，惟
    造成被害人戊○○等人財產損失及生活不便，影響社會治安
    等被告犯罪之動機、方法、手段、所生危害，暨本件係被告
    自首而發覺其犯行，其到庭應訊坦承不諱，態度良好等一切
    情狀，量處如主文所示之刑。
據上論斷，應依刑事訴訟法第299條第1項前段，刑法第320條第1
項、第47條第1項、第62條前段、第51條第5款，刑法施行法第1
條之1，判決如主文。
本案經檢察官陳信郎到庭執行職務。
中    華    民    國    98    年    2     月    18    日
                  刑事第五庭    法  官  羅秀緞
以上正本證明與原本無異。
如不服本判決應於收受判決後10日內向本院提出上訴書狀，並
應敘述具體理由。其未敘述上訴理由者，應於上訴期間屆滿後
20日內向本院補提理由書(均須按他造當事人之人數附繕本)
「切勿逕送上級法院」。
告訴人或被害人對於判決如有不服具備理由請求檢察官上訴者，
其上訴期間之計算係以檢察官收受判決正本之日期為準。
中    華    民    國    98    年    2     月    18    日
                                書記官  林盛輝
附錄本案論罪科刑法條全文：
中華民國刑法第320條
（普通竊盜罪、竊佔罪）
意圖為自己或第三人不法之所有，而竊取他人之動產者，為竊盜罪，處
 5 年以下有期徒刑、拘役或 5 百元以下罰金。
意圖為自己或第三人不法之利益，而竊佔他人之不動產者，依前項之規定
處斷。
前二項之未遂犯罰之。
附表：
┌──┬─────────┬──────────┬────┬──────┐
│編號│犯罪時間及犯罪地點│犯罪方法及所得財物  │所犯法條│ 所宣告之刑 │
├──┼─────────┼──────────┼────┼──────┤
│ 1  │於97年9月初某日上 │徒手竊取戊○○所有之│刑法第32│丙○○犯竊盜│
│    │午10時許，在彰化縣│抽水馬達1部，得手後 │0條第1項│罪，累犯，處│
│    │鹿港鎮○○里○○段│，販售與真實姓名不詳│        │有期徒刑參月│
│    │倉庫              │流動資源回收商，得款│        │            │                              │
│    │                  │新臺幣（下同）200元 │        │            │
├──┼─────────┼──────────┼────┼──────┤
│ 2  │於97年9月上旬某日 │徒手竊取黃共賢所有之│刑法第32│丙○○犯竊盜│
│    │上午10時許，在彰化│抽水馬達1部，得手後 │0條第1項│罪，累犯，處│
│    │縣線西鄉頂犁村崁頂│，販售與真實姓名不詳│        │有期徒刑參月│
│    │路620之1號後方    │之流動資源回收商，得│        │            │                              │
│    │                  │款230元             │        │            │
├──┼─────────┼──────────┼────┼──────┤
│ 3  │於97年9月上旬某日 │徒手竊取乙○○所有之│刑法第32│丙○○犯竊盜│
│    │上午10時許，在彰化│抽水馬達1部，得手後 │0條第1項│罪，累犯，處│
│    │縣和美鎮頭前里義安│，販售與真實姓名不詳│        │有期徒刑參月│
│    │路256巷11號晨光托 │之流動資源回收商，得│        │            │                              │
│    │兒所後方          │款230元             │        │            │
├──┼─────────┼──────────┼────┼──────┤
│ 4  │於97年9月中旬至15 │徒手竊取丁○○所有之│刑法第32│丙○○犯竊盜│
│    │日間某日上午9時許 │抽水馬達1部，得手後 │0條第1項│罪，累犯，處│
│    │，在彰化縣線西鄉下│，販售與真實姓名不詳│        │有期徒刑參月│
│    │犁村建興段15540地 │之流動資源回收商，得│        │            │                              │
│    │號菜園空地        │款230元             │        │            │
├──┼─────────┼──────────┼────┼──────┤
│ 5  │於97年9月中旬某日 │徒手竊取吳國儒所有之│刑法第32│丙○○犯竊盜│
│    │上午9時許，在彰化 │抽水馬達1部，得手後 │0條第1項│罪，累犯，處│
│    │縣和美鎮面前里雅安│，在彰化縣和美鎮鹿和│        │有期徒刑參月│
│    │路278巷2號後方貨櫃│路與雅安路口，販售與│        │            │                              │
│    │屋旁              │真實姓名不詳之流動資│        │            │
│    │                  │源回收商，得款300元 │        │            │
├──┼─────────┼──────────┼────┼──────┤
│ 6  │於97年9月下旬某日 │徒手竊取甲○○所有之│刑法第32│丙○○犯竊盜│
│    │下午3時許，在彰化 │抽水馬達1部，得手後 │0條第1項│罪，累犯，處│
│    │縣伸港鄉汴頭村125 │，販售與真實姓名不詳│        │有期徒刑參月│
│    │號後方            │之流動資源回收商，得│        │            │                              │
│    │                  │款230元             │        │            │
└──┴─────────┴──────────┴────┴──────┘


司法院資訊處製作；財團法人民間司法改革基金會備份。
